【裁判字號】    99,毒抗,948
【裁判日期】    991117
【裁判案由】    聲請觀察勒戒
【裁判全文】
臺灣高等法院臺中分院刑事裁定         99年度毒抗字第948號
抗  告  人
即  被  告  甲○○
上列抗告人因違反毒品危害防制條例案件，不服臺灣苗栗地方法
院民國99年9月13日第一審裁定（99年度毒聲字第193號）提起抗
告，本院裁定如下
    主  文
抗告駁回。
    理  由
一、抗告意旨略以：抗告人甲○○（下稱抗告人）於民國99 年6
    月24日上午11時許至友人葉惠芳住處送便當，當時警方正在
    搜索該住所，抗告人即被帶回採驗尿液，當時抗告人已告知
    前一日有至該住所與葉惠芳聊天，當時葉惠芳正在吸食第二
    級毒品安非他命（應係甲基安非他命，下均同），抗告人恐
    因而吸食二手安非他命導致尿液呈現陽性反應，抗告人確實
    未吸食安非他命，爰提起抗告請求撤銷原裁定云云。
二、按犯第10條之罪者，檢察官應聲請法院裁定，令被告入勒戒
    處所觀察、勒戒，其期間不得逾2月，毒品危害防制條例第
    20條第1項定有明文。經查，被告於99年6月24日經警採集其
    尿液檢驗後，呈毒品安非他命、甲基安非他命均陽性反應，
    有中山醫學大學附設醫院檢驗科藥物檢測中心尿液檢驗報告
    1紙附卷（見99年度毒偵字第1148號影印卷第49頁背面）可
    憑，而常人如未吸用甲基安非他命，其尿水應驗無甲基安非
    他命陽性反應，倘有吸用者，約有百分之90於96小時內，均
    可自尿液中排出，並驗有甲基安非他命陽性反應，亦經行政
    院衛生署藥物食品檢驗局81年2月8日（81）藥檢醫字第0011
    56號函釋明確，故被告於99年6月24日採尿當日既被檢出上
    開毒品陽性反應，足見被告有於採尿時回溯96小時內某時施
    用第二級毒品甲基安非他命之犯行，應堪認定。抗告人雖以
    因友人葉蕙芳吸食第二級毒品安非他命，伊當時在場恐誤吸
    入二手安非他命，檢驗之尿液始呈現甲基安非他命陽性反應
    ，伊確實未吸食安非他命云云置辯。惟查，按「同處一室之
    人，若其中一人施用第二級毒品，其他未施用者之尿液經檢
    驗是否會呈安非他命陽性反應等相關事項。目前本局尚無相
    關文獻資料可供參考。惟依常理判斷，若與吸食第二級安非
    他命、甲基安非他命者共處一室，其吸入二手菸或蒸氣之影
    響程度，與空間大小、密閉性、吸入之濃度多寡及吸入時間
    長短等因素有關，且因個案而異，又縱然吸入二手菸或蒸氣
    之尿液可檢出毒品反應，其濃度亦應遠低於施用者，被告與
    甲基安非他命施用者共處一室，因吸入殘存煙霧或施用吐出
    之空氣，導致驗出被告尿液中甲基安非他命濃度大於2000ng
    /ml的可能性較低。」此有行政院衛生署管制藥品管理局96
    年6月25日管檢字第0960006316號函附卷（見99年度毒偵字
    第1148號影印卷第55頁）可稽。抗告人於99年6月24日經採
    尿送驗後，其尿液中檢出安非他命閾值濃度為2205ng/ml 、
    甲基安非他命閾值濃度則高達7812ng/ml，遠遠超出閾值濃
    度標準值（為500ng/ml）甚多，且尿液中安非他命之濃度亦
    未較葉蕙芳顯然為低，有卷附葉惠芳之尿液檢驗報告可證（
    見本院卷第10頁），是抗告人辯稱可能吸到他人施用安非他
    命之煙氣云云，並不足採信。
三、綜上，被告確有上開施用第二級毒品甲基安非他命之犯行無
    訛，原審法院認檢察官之聲請為正當，依毒品危害防制條例
    第20條第1項、觀察勒戒處分執行條例第3條第1項規定裁定
    將抗告人送勒戒處所觀察、勒戒，於法並無不合。抗告人以
    前詞為由提起抗告，尚屬無據，本件抗告為無理由，應予駁
    回。
四、據上論斷，應依刑事訴訟法第412條，裁定如主文。
中    華    民    國    99    年    11    月    17    日
            刑事第九庭  審判長法  官  江  德  千
                              法  官  莊  深  淵
                              法  官  賴  妙  雲
以上正本證明與原本無異。
不得再抗告。
                              書記官  陳  三  軫
中    華    民    國    99    年    11    月    17    日

司法院資訊處製作；財團法人民間司法改革基金會備份。
